【裁判字號】    95,裁,1094
【裁判日期】    950525
【裁判案由】    任用
【裁判全文】
最  高  行  政  法  院  裁  定
                                     95年度裁字第01094號
抗  告  人  甲○○
上列抗告人因與相對人教育部間任用事件，對於中華民國94年8
月17日臺北高等行政法院93年度再字第54號裁定提起抗告，本院
裁定如下︰
    主  文
抗告駁回。
抗告訴訟費用由抗告人負擔。
    理  由
一、本件前述原裁定係以：抗告人對於原審91年度訴字第2186號
    判決（下稱前程序判決）、本院93年度判字第836號判決（
    下稱前確定判決）以有行政訴訟法第273條第1項第13款、第
    14款事由提起再審之訴。查抗告人固表明前程序判決、前確
    定判決具有行政訴訟法第273條第1項第13款之再審事由，惟
    未表明關於該款「發見未經斟酌之證物或得使用該證物」之
    證據及具體情事，僅泛言未經斟酌事證，誤認事實，自屬於
    法不合。另抗告人以其87年7月22日申請返校短暫服務，當
    時還在進修博士學位期間，至89年3月8日始取得博士學位，
    因此，在取得博士學位前，抗告人仍係進修博士學位期間學
    生，尚未恢復教師身分，自無應踐行教學上課之責任與義務
    ，不生任教中斷問題，相對人89年1月28日台（89）審字第
    89013097號函並未認定許麗娟教授任教中斷，此證據請予斟
    酌，前程序判決、前確定判決未經斟酌事證，誤認事實云云
    。惟查，抗告人對於前程序判決、前確定判決僅泛言其未經
    斟酌事證，誤認事實，未指明究屬行政訴訟法第273條之何
    項法定再審事由，及如何合於法定再審事由之具體情事，即
    不合法。退步言之，縱認係指為行政訴訟法第273條第1項第
    14款之再審事由，查相對人89年1月28日台（89）審字第890
    13097號函載「…所稱『繼續任教未中斷』係指教育人員任
    用條例修正施行之日起（86年3月21日）擔任教職未中斷，
    包括經核准帶職帶薪或留職停薪…」，上述事由抗告人既得
    於前訴訟程序對前程序判決提起上訴時主張之，且其於92年
    5月6日向本院提出之上訴狀中亦已表明其事由，抗告人並非
    未於上訴程序主張其事由，即不應准許據為再審理由，其再
    審之訴不合法等由，裁定駁回。
二、抗告意旨略謂：抗告人於83年1月間聲請全部時間帶職帶薪
    （即留職留薪）赴日本蘆屋大學進修教育博士學位。87年7
    月間因博士課程全部修完，只剩搜集博士論文資料並撰寫博
    士論文，有較充裕時間乃於87年7月22日申請返校短暫服務
    。校方批示：博士課程修完，依規定，可返國繼續研究，撰
    寫博士論文。唯查抗告人當時還是進修博士學位期間學生，
    至89年3月8日始取得博士學位。是在89年3月8日抗告人取得
    博士學位前，在87學年度（87年8月1日至88年7月31日）期
    間，仍是進修博士學位期間學生，尚未恢復教師身分，自無
    應踐行教學授課之責任與義務，自不生任教中斷問題。抗告
    人於前程序判決及前確定判決，均有主張其事由。唯均漏未
    斟酌，未於判決理由項下，明其不可採理由，自屬判決理
    由不備，判決違背法令。原裁定未察，遽行駁回抗告人再審
    之訴，依法未合云云。核其狀述內容不過就其爭訟之任教是
    否中斷之實體部分重為述。而就原裁定以抗告人聲請再審
    ，與行政訴訟法第273條第1項第13款、第14款規定之要件不
    合，駁回其再審之訴，有何違誤，並未具體指摘，其抗告難
    認有理由，應予駁回。
三、依行政訴訟法第104條、民事訴訟法第95條、第78條，裁定
    如主文。
中    華    民    國    95    年    5     月    25    日
                  第二庭審判長法  官  廖  政  雄
                              法  官  林  清  祥
                              法  官  鍾  耀  光
                              法  官  姜  仁  脩
                              法  官  胡  國  棟
以  上  正  本  證  明  與  原  本  無  異
中    華    民    國    95    年    5     月    25    日
                              書記官  張  雅  琴


司法院資訊處製作；財團法人民間司法改革基金會備份。
